【裁判字號】    91,易,4487
【裁判日期】    920410
【裁判案由】    竊盜
【裁判全文】
臺灣高雄地方法院刑事判決                        九十一年度易字第四四八七號
    公  訴  人  臺灣高雄地方法院檢察署檢察官
    被      告  丁○○
右列被告因竊盜等案件，經檢察官提起公訴（九十一年度偵字第一七八二二號），本
院判決如左：
    主  文
丁○○連續毀壞安全設備竊盜，處有期徒刑貳年陸月。
    事  實
一、丁○○曾於民國八十二年間因違反麻醉藥品管理條例等案件，經本院以八十二年
    度訴字第一六一七號判決判處有期徒刑三年二月及四月，應執行有期徒刑三年三
    月確定在案，於八十二年十一月二十三日入監執行，又於八十三年間因違反麻醉
    藥品管理條例案件，復經本院以八十三年度訴字第一八七號判處有期徒刑十月確
    定在案，並經本院以八十三年度聲字第一二五九號裁定應執行有期徒刑三年十月
    確定在案，於八十六年五月三十一日縮短刑期假釋出獄，假釋期滿未經撤銷視為
    執行完畢（未構成累犯），猶不知悔改，竟基於意圖為自己不法所有之概括犯意
    ，自九十一年七月二十日起至同年八月十二日止之夜間，由丁○○駕駛鼎寶交通
    有限公司所有車牌號碼ＸＯ—六六八號營業大貨車，前往「敬裕工程股份有限公
    司」（以下簡稱敬裕公司）位在高雄市○○區○○路與文寧街口，以塑鋼板及鐵
    網圍籬之安全設備圍起用來堆放鋼板之空地外，將上開大貨車上之吊桿伸進上開
    圍籬內，以吊桿將堆放在圍籬內之鋼塊吊至大貨車上之方式，連續竊取該公司所
    有之鋼塊二十多次，共計竊取Ｈ型鋼二百塊〈每塊價值新台幣（下同）四千五百
    元，共計約九十萬元〉及覆蓋鋼二百五十塊（每塊價值九千元，共計約二百二十
    五萬元），得手後，將之載運至高雄市○○區○○路一四六號「建班古物商」舊
    貨商行，以每公斤三元之價格販賣予不知情之甲○○（業經檢察官為不起訴處分
    在案），共得款四十餘萬元。嗣於同年八月十二日十九時三十分許，丁○○駕駛
    上開大貨車搭載不知情之妻丙○○（業經檢察官為不起訴處分在案），前往「敬
    裕公司」上開設有圍籬安全設備之空地後方，以不詳方法破壞鐵網圍籬之安全設
    備後，將上開大貨車駛入空地內，竊取該公司所有之Ｈ型鋼及覆蓋鋼，得手後，
  正欲駕車離去之際，為「敬裕公司」之工務經理戊○○發現而報警處理，並扣得
    覆蓋鋼十八塊及Ｈ型鋼二塊。
二、案經高雄市政府警察局左營分局報請臺灣高雄地方法院檢察署檢察官偵查起訴。
    理  由
一、訊據被告丁○○對於右揭時、地駕駛上開大貨車，以大貨車上之吊桿越過「敬裕
    公司」設置之圍籬安全設備，吊取空地內之Ｈ型鋼及覆蓋鋼之方式，連續多次竊
    取鋼塊，並將之販售予不知情之甲○○之事實坦認不諱（見警訊筆錄第二、三頁
    、偵卷第二三頁及本院卷第六七頁），惟矢口否認有破壞上開圍籬竊盜之犯行，
    辯稱：圍籬是遭颱風破壞傾倒云云。惟查，右揭事實，業據告訴人即「敬裕公司
    」負責人乙○○於警訊、偵查及本院調查中指述甚詳（見警卷第十五、十六頁、
    偵查卷第二二頁及本院卷第二十頁），核與證人戊○○於本院審理中證稱：公司
    堆放鋼板的空地係以塑鋼板及鐵網搭建圍籬，並設有大門出入，其上並無任何遮
    風避雨之建築物，只是一塊空地，去年颱風過後，圍籬雖有毀損，但車子還是無
    法進入，且在被告將車駛入前，毀損的部分早已修復，查獲當天伊看到被告已將
    鋼板裝載在車上，車子停在空地裡，網狀圍籬已被破壞等語（見本院卷第二五、
    八一、八頁）大致相符，復有上開圍籬遭破獲之現場照片六張附卷可憑（見警卷
    第五五至五七頁），足見被告丁○○確有破壞圍籬之安全設備進入「敬裕公司」
    之倉庫竊取鋼板無訛，其上開所辯，顯係卸責之詞，無足採信。此外，並有贓物
    認領保管收據二紙及「敬裕公司」上開堆放鋼塊之空地照片五張附卷可稽，本件
    事證明確，被告犯行洵堪認定。
二、查「敬裕公司」之上開堆放鋼塊之空地，以係塑鋼板及鐵網圍起，並設置大門供
    出入之用，並無人居住，業據證人戊○○證述明確（見本院卷第二五頁），並有
    照片五張附卷可憑，足見該塑鋼板及鐵絲網具有防閑之作用，性質上屬安全設備
    之一種，被告以上開貨車上之吊桿越過圍籬，伸入空地內竊取鋼板，或以不詳方
    法破壞鐵網圍籬後，將上開貨車駛入空地內竊取鋼板之行為，係犯刑法第三百二
    十一條第一項第二款之毀越其他安全設備竊盜罪；公訴人認被告係犯同法第三百
    二十一條第一項第一款、第二款之毀越安全設備，於夜間侵入有人所在之建築物
    竊盜罪，尚有誤會。被告先後二十餘次竊盜犯行，時間緊接，觸犯構成要件相同
    之罪名，顯係基於概括之犯意為之，為連續犯，應依刑法第五十六條之規定，以
    情節較重之毀壞安全設備竊盜一罪論，並加重其刑。爰審酌被告前有違反麻醉藥
    品管理條例等前科，有臺灣高雄地方法院檢察署刑案資料查註紀錄表及臺灣高等
    法院被告全國前案紀錄表各一份在卷可參，素行非佳，且正值青壯，不思依循正
    途獲取財物，竟以竊盜方式遂行所需，惡性非輕，且所竊財物價值三百十餘萬元
    ，所生危害甚鉅，惟念其犯後坦承部分犯行，態度尚佳等一切情狀，量處如主文
    所示之刑，以資懲儆。
據上論斷，應依刑事訴訟法第二百九十九條第一項前段，第五十六條、第三百二十一
條第一項第二款，判決如主文。
本案經檢察官黃建銘到庭執行職務。
中      華      民      國    九十二    年      四      月      十      日
                                    臺灣高雄地方法院刑事第三庭
                                        法  官    廖純卿
右正本證明與原本無異。
如不服本判決，應於判決送達後十日內，向本院提出上訴狀。
                                        書記官    劉企萍
中      華      民      國    九十二    年      四      月      十四    日
附錄本判決論罪科刑法條全文：
刑法第三百二十一條第一項第三款中華民國刑法第三百二十一條
 (加重竊盜罪)
犯竊盜罪而有左列情形之一者，處六月以上五年以下有期徒刑：
一  於夜間侵入住宅或有人居住之建築物、船艦，或隱匿其內而犯之者。
二  毀越門扇、牆垣或其他安全設備而犯之者。
三  攜帶兇器而犯之者。
四  結夥三人以上而犯之者。
五  乘火災、水災或其他災害之際而犯之者。
六  在車站或埠頭而犯之者。
前項之未遂罰之。


司法院資訊處製作；財團法人民間司法改革基金會備份。
